臺灣新北地方法院板橋簡易庭裁定
111年度板秩聲字第3號
移送機關    新北市政府警察局土城分局
被移送人    劉榮順


被移送人    李冠霖


上列聲明異議人即受處分人因違反社會秩序維護法案件，對於新
北市政府警察局土城分局於民國111年1月4日所為之處分（新北
警土刑字第1113710514號）聲明異議，本院裁定如下：
    主   文
異議駁回。
    理   由
一、原處分意旨略以：聲明異議人即受處分人等於民國110年12
    月22日16時15分許，在新北市○○區○○路000巷00號3樓，共同
    以象棋為賭具賭博財物，因認聲明異議人均違反社會秩序維
    護法第84條之規定而各處聲明異議人罰鍰新臺幣（下同）9,
    000元，並依同法第22條第1項之規定各沒入總賭資211,400
    元。
二、聲明異議意旨略以：聲明異議人劉榮順遭扣押之72,000元係
    養老金、貨款金；聲明異議人李冠霖遭扣押之50,600元，其
    中有第三人寄給聲明異議人李冠霖，有向他人借款、有客人
    寄放的錢要辦理車輛報廢及繳稅金及違規。請求發還該款項
    云云。
三、經查：就原處分機關於上開時、地進行搜索查獲賭客等19人
    ，並起獲抽頭金34,100元、賭資211,400元、賭具象棋、骰
    子、監視器等物品，就上開抽頭金及賭資係何人所有及數額
    若干，聲明異議人劉榮順、李冠霖分別陳稱：「賭資72,000
    元是我的，其他我不清楚。」、「賭資50,600元是我的，其
    他我不清楚。」等語，有調查筆錄可佐，聲明異議人亦均在
    搜索筆錄、扣押筆錄上結果欄及扣押物品目錄表簽名，有搜
    索筆錄、扣押筆錄及扣押物品目錄表存卷足參，顯見聲明異
    議人等均於警詢中業自承上開係作賭資使用，且核與上開遭
    查獲之證人陳述相符，是聲明異議人辯稱上開金錢並非賭資
    云云，即難採信。且況衡諸常情，賭場係為人員出入複雜之
    處，賭客除賭金外，並無將養老金、貨款金、借款款項、寄
    放款項等大額款項隨身攜帶而甘冒隨時遺失、遭竊之風險，
    是聲明異議人等上開所辯，均係飾卸之詞，自不足採信。
四、綜上所述，原處分機關依據社會秩維護法第22條第1項之規
    定，沒入聲明異議人等所有之現款賭資合計211,400元，於
    法並無不合。聲明異議人等指摘原處分不當，請求撤銷云云
    ，為無理由，應予駁回。
五、依社會秩序維護法第57條第2項前段，裁定如主文。
中　　華　　民　　國　　111 　年　　5 　　月　　31　　日
                  臺灣新北地方法院板橋簡易庭
                              法  官  吳孟竹
本件得抗告。
以上正本證明與原本無異。
如不服本裁定，得於裁定書送達之翌日起5 日內，以書狀敘述理
由，向本庭提出抗告。
中　　華　　民　　國　　111 　年　　6　　月　　 6 　　日
                              書記官  呂亞馨